【裁判字號】    98,審消債清,71
【裁判日期】    980630
【裁判案由】    聲請清算程序
【裁判全文】
臺灣高雄地方法院民事裁定          98年度審消債清字第71號
聲  請  人  甲○○
                      樓
代  理  人  施吉安律師
上列當事人聲請消費者債務清理事件，本院裁定如下：
    主  文
聲請駁回。
聲請費用由聲請人負擔。
    理  由
一、按債務人對於金融機構因消費借貸、自用住宅借款、信用卡
    或現金卡契約而負債務，在聲請更生或清算前，應提出債權
    人清冊，以書面向最大債權金融機構請求協商債務清償方案
    並表明共同協商之意旨，消費者債務清理條例（下稱本條例
    ）第151 條第1 項定有明文。又聲請更生或清算不合程式、
    不備其他要件或拒絕提出關係文件者，法院應以裁定駁回之
    ，但其情形可以補正者，法院應定期間先命補正，復為本條
    例第8 條所明定。
二、查本件聲請人向本院聲請清算，雖主張：其有不能清償債務
    情事，對於金融機構因消費借貸、自用住宅借款、信用卡或
    現金卡契約而負債務，曾以信函向最大債權金融機構請求協
    商而協商不成立，有退件通知函可證，復未經法院裁定開始
    清算程序或宣告破產，爰請求准予清算等語。
三、惟查：聲請人於聲請更生前並未依照中華民國銀行公會會員
    辦理消費金融案件無擔保債務協商機制成立協商；雖曾向最
    大債權金融機構台新商業銀行股份有限公司（下稱台新銀行
    ）請求協商債務，惟並未依金融機構債務協商機制規定檢附
    所有資料申請，經台新銀行於民國97年7 月29日以申請文件
    不符規定退件，是本件並不符本條例第151 條協商不成立之
    情形，聲請人聲請更生，顯未遵循本條例第151 條第1 項規
    定對於金融機構因消費借貸、自用住宅借款、信用卡或現金
    卡契約所負債務與全體債權金融機構先行債務協商之機制。
    前經本院於98年5 月7 日裁定命聲請人於收受裁定後14日內
    補正向最大債權機構申請協商及協商結果之證明文件，聲請
    人於98年5 月12日收受該裁定，未依裁定補正，仍提出97年
    7 月29日台新銀行之退件通知函，再經本院於98年6 月2 日
    以雄院高民愛三98審消債清71字第25374 號發函命聲請人於
    函到10日內補正，聲請人於98年6 月16日具狀表示協商不成
    立之文件已於98年5 月22日呈報狀中補正，迄未依裁定所示
    補行前置協商之申請，是本件聲請人聲請更生，顯未遵循本
    條例第151 條第1 項規定對於金融機構因消費借貸、自用住
    宅借款、信用卡或現金卡契約所負債務與全體債權金融機構
    先行債務協商之機制，是本件聲請人聲請更生不合程式，且
    經本院以裁定命補正而未補正，依上說明，自應駁回其更生
    之聲請，爰裁定如主文。
中    華    民    國    98    年    6     月    30    日
              民事第六庭    法      官  楊國祥
上為正本係照原本作成。
如不服本裁定，應於送達之翌日10日內，以書狀向本院提出抗告
，並繳納抗告費新臺幣1 千元。
中    華    民    國    98    年    6     月    30    日
                            書  記  官  林玉珊


司法院資訊處製作；財團法人民間司法改革基金會備份。
